臺灣新竹地方法院刑事判決　　　　　　　 95年度訴字第770號
公　訴　人　臺灣新竹地方法院檢察署檢察官
被　　　告　甲○○
　　　　　　　　　　弄1號
上列被告因違反毒品危害防制條例等案件，經檢察官聲請簡易判
決處刑（九十五年度毒偵字第一三三二號），經本院新竹簡易庭
認不宜依簡易判決處刑，而改依通常程序審理（九十五年度竹簡
字第一○九九號），公訴人復追加起訴（九十五年度毒偵字第一
九七三號、第一九七四號、第一九七五號、第一九七六號），經
被告於本院準備程序中，就被訴事實為有罪之陳述，經告知被告
簡式審判程序之旨，並聽取檢察官、被告之意見後，經本院合議
庭裁定由受命法官進行簡式審判程序，本院判決如下：
    主  文
甲○○犯如附表編號一至五所示之罪，各處如附表編號一至五所
示之刑。應執行有期徒刑拾月；扣案如附表編號一、三所示之第
一級毒品海洛因共拾肆包，均沒收銷燬之。
    犯罪事實
一、甲○○曾於民國九十年間，因妨害風化案件，經本院於九十
    一年十一月十八日，以九十一年度竹簡字第六八號判決判處
    有期徒刑四月確定，於九十二年一月二十八日易科罰金執行
    完畢；復於九十三年間因竊盜案件，經本院於九十三年六月
    三十日，以九十三年度竹簡字第四六二號判決判處有期徒刑
    三月確定，於九十四年二月四日縮刑期滿執行完畢。再因九
    十三年間，因施用毒品案件，經本院於九十四年一月十九日
    以九十四年度毒聲字第四十號裁定送觀察、勒戒後，認有繼
    續施用之傾向，再經本院於九十四年三月二十九日以九十四
    年度毒聲字第一一九號裁定令入戒治處所施以強制戒治一年
    ，於九十五年二月十七日強制戒治執行完畢出所，並經臺灣
    新竹地方法院檢察署檢察官於九十五年二月十七日以九十五
    年度戒毒偵字第二二號為不起訴處份確定。詎其仍不知悛悔
    ，於上開強制戒治執行完畢釋放後之五年內，分別基於施用
    第一級毒品海洛因之犯意，各於如附表所示之時間、地點，
    以將海洛因摻水置於注射針筒注射入體內之方式，陸續施用
    第一級毒品海洛因多次。嗣為警於附表所示之時間、地點查
    獲，並扣得如附表所示之毒品，且分別經採尿送驗後，始查
    悉上情。
二、案經新竹市警察局移送、新竹市警察局第二分局、新竹市警
    察局第三分局及新竹縣警察局竹北分局報告臺灣新竹地方法
    院檢察署檢察官偵查起訴及追加起訴。
　　理    由
一、按除被告所犯為死刑、無期徒刑、最輕本刑為三年以上有期
　　徒刑之罪或高等法院管轄第一審案件者外，於前條第一項程
　　序進行中，被告先就被訴事實為有罪之陳述時，審判長得告
　　知被告簡式審判程序之旨，並聽取當事人、代理人、辯護人
　　及輔佐人之意見後，裁定進行簡式審判程序，刑事訴訟法第
　　二百七十三條之一第一項定有明文。本件被告甲○○所犯係
    死刑、無期徒刑、最輕本刑為三年以上有期徒刑以外之罪，
    其於準備程序中就被訴事實為有罪之陳述，經告知簡式審判
    程序之旨，並聽取公訴人及被告之意見後，本院合議庭認為
    適宜而裁定由受命法官獨任進行簡式審判程序，合先敘明。
二、認定被告甲○○犯行所憑之各項證據：
（一）被告甲○○於警詢、偵查時之供述及本院訊問、準備、簡
      式審判程序中坦承不諱，其稱：伊分別於如附表所示之時
      間、地點，以將第一級毒品海洛因摻水後置於注射針筒內
      注射入體內之方式，非法施用第一級毒品海洛因多次之犯
      行等語（見九十五年度毒偵字第一三三二號偵查卷第六、
      二一頁，九十五年度毒偵字第一七一六號偵查卷第六、十
      四頁，九十五年度毒偵字第一七二○號偵查卷第七、二六
      至二七頁，九十五年度毒偵字第一六九八號偵查卷第十九
      頁，九十五年度毒偵字第一七七九號偵查卷第六至七、十
      五至十六頁，本院九十五年度訴字第七七○號刑事卷第二
      二至二三、三六至三七、六○頁）。
（二）編號臺灣檢驗科技股份有限公司九十五年八月十一日濫
      用藥物尿液檢驗報告（編號：CH/2006/80040 號）暨新竹
      市警察局刑警大隊偵三隊毒品案件尿液送驗受檢人真實姓
      名代號對照表各一紙，對於被告甲○○於九十五年七月二
      十二日下午三時五十分許在警局採尿（尿液編號：Ｆ－四
      四○號），經送臺灣檢驗科技股份有限公司以氣相層析質
      譜分析法檢驗結果，呈鴉片類陽性反應，是被告甲○○於
      九十五年七月二十一日晚間十一時三十分許應有施用第一
      級毒品海洛因之犯行；編號臺灣檢驗科技股份有限公司
      九十五年八月十一日濫用藥物尿液檢驗報告（編號：CH/
      2006/80039號）暨新竹市警察局辦理煙毒、麻醉藥品案尿
      液送驗受檢人真實姓名代號對照表暨送驗登記簿各一紙，
      對於被告甲○○於九十五年七月二十八日下午三時二十五
      分許在警局採尿（尿液編號：Ｃ－一三七號），經送臺灣
      檢驗科技股份有限公司以氣相層析質譜分析法檢驗結果，
      呈鴉片類陽性反應，是被告甲○○於九十五年七月二十八
      日上午十時許應有施用第一級毒品海洛因之犯行；編號
      臺灣檢驗科技股份有限公司九十五年九月十五日濫用藥物
      尿液檢驗報告（編號：CH/2006/90089 號）暨新竹市警察
      局辦理煙毒、麻醉藥品案尿液送驗受檢人真實姓名代號對
      照表暨送驗登記簿各一紙，對於被告甲○○於九十五年八
      月三十日晚間九時二十五分許在警局採尿（尿液編號：Ｃ
      －一七一號），經送臺灣檢驗科技股份有限公司以氣相層
      析質譜分析法檢驗結果，呈鴉片類陽性反應，是被告甲○
      ○於九十五年八月二十九日下午二時許應有施用第一級毒
      品海洛因之犯行；編號臺灣檢驗科技股份有限公司九十
      五年九月二十二日濫用藥物尿液檢驗報告（編號：CH/200
      6/90421 號）暨新竹市警察局第二分局列管毒品人口尿液
      檢體採集送驗紀錄表各一紙，對於被告甲○○於九十五年
      九月五日凌晨零時五分許在警局採尿（尿液編號：ＦＺ0
      0000000000號），經送臺灣檢驗科技股份有限
      公司以氣相層析質譜分析法檢驗結果，呈鴉片類陽性反應
      ，是被告甲○○於九十五年九月四日中午十二時許應有施
      用第一級毒品海洛因之犯行；編號昭信科技顧問股份有
      限公司九十五年十月二日濫用藥物尿液檢體檢驗報告（編
      號：0000－000號）暨新竹縣警察局竹北分局真實
      姓名代號對照表各一紙，對於被告甲○○於九十五年九月
      二十五日中午十二時零分許在警局採尿（尿液編號：北九
      五二二七），經送昭信科技顧問股份有限公司以氣相層析
      質譜分析法檢驗結果，呈可待因、嗎啡陽性反應，是被告
      甲○○於九十五年九月二十四日晚間十一時許應有施用第
      一級毒品海洛因之犯行等（見上開毒偵字第一三三二號偵
      查卷第三○至三一頁，毒偵字第一七一六號偵查卷第九、
      十頁，毒偵字第一七二○號偵查卷第十一、十二頁，毒偵
      字第一六九八號偵查卷第九、十頁，毒偵字第一七七九號
      偵查卷第十一、十二頁）。
（三）查扣之第一級毒品海洛因十四包（其中二包經送驗後含第
      一級第六項毒品海洛因成分，淨重○點○二公克，空包裝
      重○點一九公克，保管字號：九十五年度白保管字第二九
      二號，扣押物品清單見上開毒偵字第一三三二號偵查卷第
      二五頁；另十二包經送驗後含第一級第六項毒品海洛因成
      分，合計淨重五點七五公克，空包裝重三點八三公克，純
      度15．57﹪，純質淨重○點九○公克，保管字號：九十五
      年度白保管字第三七六號，扣押物品清單見本院九十五年
      度訴字第七七○號刑事卷宗六二頁）等。
（四）法務部調查局九十五年八月八日調科壹字第一○○○○三
      一○六號鑑定通知書（鑑定結果：送驗白粉二包含第一級
      第六項毒品海洛因成分，淨重○點○二公克，空包裝重○
      點一九公克）、九十五年十月二十日調科壹字第○九五二
      三○二六三三○號鑑定通知書（鑑定結果：送驗白粉十二
      包含第一級第六項毒品海洛因成分，合計淨重五點七五公
      克，空包裝重三點八三公克，純度15點57﹪，純質淨重
      ○點九○公克）各一紙（見上開毒偵字第一三三二號偵查
      卷第三二頁，本院九十五年度訴字第七七○號刑事卷宗六
      頁）。
（五）查獲第一級毒品海洛因毒品相關照片二張（見上開毒偵字
      第一三三二號偵查卷第十五頁）。
（六）新竹市警察局九十五年七月二十二日下午二時二十分至三
      十分搜索扣押筆錄、扣押物品目錄表、執行自願性搜索同
      意書等（見上開毒偵字第一三三二號偵查卷第八至十、十
      一、十二頁）。
（七）被告甲○○曾於九十三年間，因施用毒品案件，經本院於
      九十四年一月十九日以九十四年度毒聲字第四十號裁定送
      觀察、勒戒後，認有繼續施用之傾向，再經本院於九十四
      年三月二十九日以九十四年度毒聲字第一一九號裁定令入
      戒治處所施以強制戒治一年，於九十五年二月十七日強制
      戒治執行完畢出所，並經臺灣新竹地方法院檢察署檢察官
      於九十五年二月十七日以九十五年度戒毒偵字第二二號為
      不起訴處份確定等情，有臺灣新竹地方法院檢察署刑案資
      料查註紀錄表及臺灣高等法院被告前案紀錄表各一紙在卷
      可參。被告甲○○於前開強制戒治期滿後五年內，再犯本
      案，依毒品危害防制條例第二十三條第二項規定，被告自
      應受刑事制裁，應依法論科。
（八）本件事證業臻明確，被告甲○○前開自白堪予採信，所為
      犯行應依法予以論科。
三、按海洛因係毒品危害防制條例第二條第二項第一款所定之第
    一級毒品，不得非法施用。是以：
（一）核被告甲○○分別於如附表編號一至五所示之時間、地點
      ，先後五次施用第一級毒品海洛因之犯行，均係犯毒品危
      害防制條例第十條第一項之施用第一級毒品罪。
（二）被告甲○○持有第一級毒品海洛因後，進而施用，其持有
      之低度行為應為施用之高度行為所吸收，不另論以持有第
      一級毒品罪。
（三）另被告甲○○先後如附表一編號一至五所示之五次施用第
      一級毒品海洛因之犯行，均相隔數日，是此五次施用第一
      級毒品海洛因之行為具有相當之獨立性，在社會評價上得
      將之分別評斷為數行為，應予以分論併罰。
（四）被告甲○○曾於九十年間，因妨害風化案件，經本院於九
      十一年十一月十八日，以九十一年度竹簡字第六八號判決
      判處有期徒刑四月確定，於九十二年一月二十八日易科罰
      金執行完畢。復於九十三年間因竊盜案件，經本院於九十
      三年六月三十日，以九十三年度竹簡字第四六二號判決判
      處有期徒刑三月確定，於九十四年二月四日縮刑期滿執行
      完畢等情，有臺灣新竹地方法院檢察署刑案資料查註紀錄
      表及臺灣高等法院被告前案紀錄表各一份在卷可稽，其前
      受有期徒刑執行完畢，於五年以內故意再犯本件最重本刑
      為有期徒刑以上之罪，為累犯，應依刑法第四十七條第一
      項之規定加重其刑。
（五）爰審酌被告甲○○曾於九十三年間，因施用毒品案件，經
      本院於九十四年一月十九日以九十四年度毒聲字第四十號
      裁定送觀察、勒戒後，認有繼續施用之傾向，再經本院於
      九十四年三月二十九日以九十四年度毒聲字第一一九號裁
      定令入戒治處所施以強制戒治一年，於九十五年二月十七
      日強制戒治執行完畢出所等情，竟仍不知戒惕，再度違犯
      本件毒品危害防制條例第十條第一項之罪，無視於毒品對
      於自身健康之戕害及國家對於杜絕毒品犯罪之禁令；其犯
      罪之動機、目的單純；又施用毒品係自戕行為，犯罪手段
      平和，亦未因此而危害他人，所生損害非大；再考之其於
      犯後坦承犯行，態度良好，並參諸施用毒品者均有相當程
      度之成癮性及心理依賴，其犯罪心態與一般刑事犯罪之本
      質並不相同，應側重以適當之醫學治療及心理矯治處遇為
      宜等一切情狀，分別量處如主文所示之刑，另依刑法第五
      十一條第五款之規定，定其應執行之刑，以示懲儆。
（六）至扣案之第一級毒品海洛因十四包（其中二包經送驗後含
      第一級第六項毒品海洛因成分，淨重○點○二公克，空包
      裝重○點一九公克；另十二包經送驗後含第一級第六項毒
      品海洛因成分，合計淨重五點七五公克，空包裝重三點八
      三公克，純度15.57%，純質淨重○點九○公克），係毒品
      危害防制條例第二條第二項第一款所定之第一級毒品，屬
      違禁物，均應依毒品危害防制條例第十八條第一項前段規
      定諭知沒收銷燬。
據上論斷，應依刑事訴訟法第四百五十二條、第二百七十三條之
一第一項、第二百九十九條第一項前段，毒品危害防制條例第十
條第一項、第十八條第一項前段，刑法第十一條前段、第四十七
條第一項、第五十一條第五款，判決如主文。
本案經檢察官林奕到庭執行職務
中　　華　　民　　國　　96　　年　　1 　　月　　31  　日
            臺灣新竹地方法院刑事第四庭
                                法　官  劉兆菊
如不服本判決應於收受本判決後10日內向本院提出上訴書狀，其
未敘述上訴理由者，並得於提起上訴後十日內向本院補提理由書
狀 (均須按他造當事人之人數附繕本)「切勿逕送上級法院」。
中　　華　　民　　國　　96　　年　　1 　　月　　31  　日
                                書記官  蕭汝芳
附表：
┌─┬────┬──────┬────────┬────────┬─────┐
│編│犯罪時間│  犯罪地點  │　  施用方式　  │查獲經過及扣得物│主文罪名及│
│號│        │            │                │品              │宣告刑（所│
│  │        │            │                │　              │犯法條）  │
├─┼────┼──────┼────────┼────────┼─────┤
│１│95年7 月│新竹市東門市│將海洛因摻水後置│為警於95年7 月22│甲○○施用│
│　│21日晚間│場內。      │於注射針筒內注射│日下午2 時30分許│第一級毒品│
│  │11時30分│            │入體內。        │，在新竹市○○街│，累犯，處│
│　│許。    │　　        │                │與東前街口查獲，│有期徒刑捌│
│　│　　    │　　　　　　│                │並扣得第一級毒品│月。（毒品│
│　│　　　　│　　　　　　│                │海洛因2 包（淨重│危害防制條│
│  │        │            │                │0.02公克，空包裝│例第十條第│
│  │        │            │                │重0.19公克，有法│一項）扣案│
│  │        │            │                │務部調查局95年8 │之第一級毒│
│  │        │            │                │月8 日調科壹字第│品海洛因貳│
│  │        │            │                │000000000 號鑑定│包（淨重零│
│  │        │            │                │通知書一紙附卷可│點零貳公克│
│  │        │            │                │參，見95年度偵字│，空包裝重│
│  │        │            │                │第1332號偵查卷第│零點壹玖公│
│  │        │            │                │32頁）。        │克），均沒│
│  │        │            │                │                │收銷燬之。│
├─┼────┼──────┼────────┼────────┼─────┤
│２│95年7 月│新竹市○○路│將海洛因摻水後置│甲○○於95年7 月│甲○○施用│
│　│28日上午│某巷道內。  │於注射針筒內注射│28日下午3 時許，│第一級毒品│
│  │10時許。│            │入體內。        │前往新竹市警察局│，累犯，處│
│　│　　    │　　        │                │第三分局探訪朋友│有期徒刑捌│
│　│　　　　│　　　　　　│                │，經警發覺甲○○│月。（毒品│
│　│        │　　　　　　│                │手臂上有甫施打毒│危害防制條│
│  │        │            │                │品之針頭痕跡，經│例第十條第│
│  │        │            │                │詢問甲○○後，孫│一項）    │
│  │        │            │                │建祥坦承施用毒品│          │
│  │        │            │                │之犯行，經其同意│          │
│  │        │            │                │採尿送驗後，始查│          │
│  │        │            │                │悉上情。        │          │
├─┼────┼──────┼────────┼────────┼─────┤
│３│95年8 月│新竹縣竹北市│將海洛因摻水後置│於95年8 月30日下│甲○○施第│
│　│29日下午│中華路1 號佑│於注射針筒內注射│午2 時許，在新竹│一級毒品，│
│  │2時許。 │順加油站內。│入體內。        │縣竹北市○○路1 │累犯，有期│
│　│　　    │            │                │號佑順加油站前，│徒刑捌月。│
│　│　　　　│　　        │                │因洪建修所駕駛之│（毒品危害│
│　│        │　　　　　　│                │車牌號碼7F－2112│防制例第十│
│  │        │　　　　　　│                │號自用小客車行跡│條第一項）│
│  │        │            │                │可疑，經警向前盤│扣案之第一│
│  │        │            │                │查，目視可及之處│級品海洛因│
│  │        │            │                │，於車內駕駛座旁│拾貳包（合│
│  │        │            │                │之座椅上發現孫建│計淨重伍點│
│  │        │            │                │祥放置之2 小包第│柒伍公克，│
│  │        │            │                │一級毒品海洛因，│空包裝重三│
│  │        │            │                │經洪建修同意搜索│點捌三公克│
│  │        │            │                │放置車內之甲○○│），均沒收│
│  │        │            │                │隨身背包，在該背│之。      │
│  │        │            │                │包內，另查獲有第│          │
│  │        │            │                │一級毒品海洛因10│          │
│  │        │            │                │包，嗣於同年月30│          │
│  │        │            │                │日晚間8 時45分許│          │
│  │        │            │                │對甲○○採尿送驗│          │
│  │        │            │                │後，始查悉上情。│          │
│  │        │            │                │前開扣得第一級毒│          │
│  │        │            │                │品海洛因12包（經│          │
│  │        │            │                │送驗結果，均含第│          │
│  │        │            │                │一級第六項毒品海│          │
│  │        │            │                │洛成因，合計淨重│          │
│  │        │            │                │5.75公克，空包裝│          │
│  │        │            │                │總重3.83公克，純│          │
│  │        │            │                │度15.57%，純質淨│          │
│  │        │            │                │重0.90公克，有法│          │
│  │        │            │                │務部調查局鑑定書│          │
│  │        │            │                │95年10月20日調科│          │
│  │        │            │                │壹字第0952302633│          │
│  │        │            │                │0 號1 紙附卷可參│          │
│  │        │            │                │見本院95年度訴字│          │
│  │        │            │                │第770 號刑事卷第│          │
│  │        │            │                │63頁）。        │          │
├─┼────┼──────┼────────┼────────┼─────┤
│４│95年9 月│新竹市○○路│將海洛因摻水後置│甲○○於95年9 月│甲○○施用│
│　│4 日中午│東門市場2 樓│於注射針筒內注射│4 日晚間11時10分│第一級毒品│
│  │12時許。│2122號內。  │入體內。        │許，在新竹市經國│，累犯，處│
│　│　　    │            │                │路與自由路口，為│有期徒刑捌│
│　│　　　　│            │                │警查獲甲○○係毒│月。（毒品│
│　│        │　　        │                │品調驗人口，經其│危害防制條│
│  │        │　　　　　　│                │同意採尿送驗後，│例第十條第│
│  │        │　　　　　　│                │始查悉上情。    │一項）    │
├─┼────┼──────┼────────┼────────┼─────┤
│５│95年9 月│新竹市○○路│將海洛因摻水後置│為警於95年9 月25│甲○○施用│
│  │24日晚間│東門市場2 樓│於注射針筒內注射│日上午11時許，在│第一級毒品│
│  │11時許。│2122號內。  │入體內。        │新竹縣竹北市中央│，累犯，處│
│  │        │            │                │路與文昌街路口執│有期徒刑捌│
│  │        │            │                │行巡邏勤務時，查│月。（毒品│
│  │        │            │                │獲甲○○係毒品戒│危害防制條│
│  │        │            │                │治之治安顧慮人口│例第十條第│
│  │        │            │                │，並經其同意採尿│一項）    │
│  │        │            │                │送驗後，始查悉上│          │
│  │        │            │                │情。            │          │
└─┴────┴──────┴────────┴────────┴─────┘
